最高法院民事裁定　　　　　　　　九十六年度台抗字第四０號
再 抗告 人　阿爾發音樂股份有限公司
　　　　　　亞律音樂股份有限公司
上 列二 人
法定代理人　丁○○　　　　　住.
共　　　同
訴訟代理人　蔡順雄律師
　　　　　　曹詩羽律師
　　　　　　簡嘉宏律師
上列再抗告人因與飛行網股份有限公司等間聲請定暫時狀態處分
事件，對於中華民國九十五年八月二十一日台灣高等法院裁定（
九十五年度抗字第五六六號），提起再抗告，本院裁定如下：
    主  文
原裁定關於准相對人飛行網股份有限公司、丙○○、甲○○、乙
○○供擔保後撤銷處分及該訴訟費用部分廢棄，應由台灣高等法
院更為裁定。
　　理　由
本件再抗告人於台灣台北地方法院（下稱台北地院）聲請對相對
人飛行網股份有限公司（下稱飛行網公司）、丙○○、甲○○、
乙○○為定暫時狀態之處分，經該法院以九十五年度智裁全字第
四號裁定准許，相對人對之聲明不服，提起抗告。原法院裁定駁
回其抗告（此部分相對人未聲明不服，已告確定），惟准其供擔
保後撤銷處分，係以：按假處分所保全之請求，得以金錢之給付
達其目的，或債務人將因假處分而受難以補償之重大損害，或有
其他特別情事者，法院始得於假處分裁定內，記載債務人供所定
金額之擔保後免為或撤銷假處分。假處分裁定未依前項規定為記
載者，債務人亦得聲請法院許其供擔保後撤銷假處分，民事訴訟
法第五百三十六條第一、二項定有明文，此規定於定暫時狀態之
處分準用之，亦為同法第五百三十八條之四所明定。查再抗告人
錄製系爭錄音著作，其目的在於出售以獲利，其因免為或撤銷假
處分所受之損害，均得以金錢之給付達其目的。而飛行網公司提
供Kuro網站，供其會員下載再抗告人之錄音著作，再抗告人將受
到何種損害，雖不易精確計算，惟再抗告人就其錄音著作與其他
網路上音樂服務業者約定之授權金額，應能合理反映再抗告人及
網路上音樂服務業者彼此合理利潤，自得以之估算其損失。審酌
再抗告人與雅虎國際資訊股份有限公司所約定再抗告人收取授權
金之方式、飛行網公司之會員約有四十萬人，每會員每月應繳新
台幣（以下同）九十九元，包含本件錄音著作在內之非熱門歌曲
約二六二五首，佔平台流量百分之二，再抗告人阿爾發音樂股份
有限公司（下稱阿爾發公司）主張享有著作權之歌曲為五○八首
，亞律音樂股份有限公司（下稱亞律公司）八二首，本案訴訟審
結預估須時三年六月等情，可認阿爾發公司、亞律公司因撤銷處
分所受之損害約各為二百七十九萬元、四十五萬元，爰酌定上開
金額准相對人供擔保後得撤銷台北地院所為定暫時狀態之處分等
語，為其論據。
惟按於爭執之法律關係定暫時狀態，其目的係為防止發生重大之
損害或避免急迫之危險或其他相類之情形，此觀民事訴訟法第五
百三十八條第一項規定自明。而聲請定暫時狀態處分之債權人，
因相對人之行為受有損害，其損害雖非不得以金錢賠償之，惟如
賠以金錢並無法防止發生重大損害或避免急迫之危險或其他相類
情形時，即難謂得以金錢之給付替代該項處分。本件再抗告人主
張相對人侵害伊著作權，聲請就該法律關係為定暫時狀態之處分
，禁止相對人於本案判決確定前，在其經營之kuro網站、 music
網站或於其所設立、經營或管理之其他網站，提供系爭錄音著作
之檔案資訊予他人傳輸 MP3檔案；其於原法院並陳稱「伊於本案
訴訟除依著作權法第八十八條規定請求損害賠償外，並將依同法
第八十四條規定請求排除侵害及防止侵害」、「伊請求相對人為
一定行為（設定過濾字串）以排除其會員對系爭錄音著作之侵害
，此特定行為之請求，亦包含對於將來侵害之防止，且考慮本件
侵權行為之態樣，於相對人下載系爭錄音著作後，損害即無回復
原狀之可能，故伊有行使著作權法第八十四條請求權之必要。而
該請求權之行使，並非以金錢給付所能達其目的，蓋相對人提供
擔保僅能作為事後之損害賠償，未能排除或避免系爭錄音著作現
在及將來遭受侵害」等語（見原法院卷第二○五、二三八頁）。
乃原法院對於再抗告人上開主張俱未審酌，以究明再抗告人聲請
本件定暫時狀態之處分，得否以金錢之給付達其保全權利之目的
，率以再抗告人錄製系爭錄音著作，其目的在於出售獲利為由，
准相對人供擔保後撤銷處分，自有可議。再抗告意旨，指摘原裁
定該部分違背法令，求予廢棄，非無理由。
據上論結，本件再抗告為有理由。依民事訴訟法第四百九十五條
之一第二項、第四百七十七條第一項、第四百七十八條第二項，
裁定如主文。
中　　華　　民　　國　九十六　年　　一　　月　 十二 　日
                      最高法院民事第五庭
                          審判長法官  吳　啟　賓
                                法官  高　孟　焄
                                法官  謝　正　勝
                                法官  吳　麗　女
                                法官  吳　謀　焰
      本件正本證明與原本無異
                                      書  記  官
中　　華　　民　　國　九十六　年　　一　　月　二十二　日
                                                      G
